# 请问：所得税会计的资产负债表债务法原理是什么

提问人：原来你就在这里 时间：2015-07-12 11:12:13
请问：所得税会计的资产负债表债务法原理是什么？ 哪位大侠抽空给讲解一下啊？

回答人：chenyiwei
简单说就是：根据“资产负债表观”，所得税会计核算中以对资产和负债（当期所得税资产、当期所得税负债、递延所得税资产、递延所得税负债）的确认和计量为核心，确保这些资产和负债的确认和期末计量符合“资产”和“负债”这两个会计要素的定义和确认条件，期末资产的计量金额代表在可预见的未来节省经济资源流出的金额，期末负债的计量金额代表在未来导致经济利益流出的金额。所得税费用的确认和计量附属于资产和负债的确认和计量，以资产、负债的期末、期初余额之差倒减得出递延所得税费用的金额。